【裁判字號】    97,訴,513
【裁判日期】    971119
【裁判案由】    毒品危害防制條例
【裁判全文】
臺灣宜蘭地方法院刑事判決               97年度訴字第513號
公  訴  人  臺灣宜蘭地方法院檢察署檢察官
被      告  甲○○
上列被告因違反毒品危害防制條例案件，經檢察官提起公訴（97
年度毒偵字第827號），經本院裁定進行簡式審判程序，爰不經
通常審判程序判決如下：
    主  文
甲○○施用第一級毒品，累犯，處有期徒刑壹年貳月。
    事  實
一、甲○○前因施用毒品案件，經本院以88年度毒聲字第78號裁
    定送觀察、勒戒，於民國88年5月3日執行完畢後，認無繼續
    施用毒品傾向，由臺灣宜蘭地方法院檢察署檢察官以88年度
    偵字第1384、1764號、88年度偵緝字第133號為不起訴處分
    確定；再因施用毒品案件，經本院以88年度毒聲字第592號
    裁定送觀察、勒戒，於88年8月23日執行完畢後，認無繼續
    施用毒品傾向，由臺灣宜蘭地方法院檢察署檢察官以88年度
    偵字第2681號為不起訴處分確定；又因施用毒品案件，經本
    院以89年度毒聲字第497號裁定送強制戒治，於89年12月19
    日停止強制戒治，而該次施用毒品犯行，經本院於89年7月
    10日，以89年度宜簡字第497號刑事判決判處有期徒刑5月，
    於90年8月20日易科罰金執行完畢；又因施用毒品案件，經
    本院以93年度訴字第118號刑事判決判處有期徒刑1年2月，
    再經臺灣高等法院於93年10月25日，以93年度上訴字第2155
    號刑事判決駁回上訴確定；復因施用毒品案件，經本院於94
    年4月14日，以94年度訴字第87號刑事判決判處有期徒刑1年
    ，並與上開有期徒刑1年2月接續執行後，於95年3月24日假
    釋出監，於95年9月17日假釋期滿，以已執行論。
二、詎甲○○猶不知悔改，竟基於同時施用第一級毒品海洛因（
    下稱海洛因）及第二級毒品安非他命（下稱安非他命）之犯
    意，於97年7月28日晚間9時許，在宜蘭縣羅東鎮U2KTV內，
    以將海洛因、安非他命同時摻入香菸內，點燃香菸吸食煙霧
    之方式，同時施用海洛因及安非他命1次。嗣其於97年7月29
    日下午3時許，在宜蘭市○○路84號金大利遊藝場前為警查
    獲，並於同日下午3時20分許採集尿液送鑑定之結果，呈嗎
    啡及安非他命陽性反應，始知悉上情。
三、案經宜蘭縣政府警察局宜蘭分局報請臺灣宜蘭地方法院檢察
    署檢察官偵查起訴。
    理  由
一、訊據被告甲○○於本院審理中，對於上開施用毒品海洛因及
    安非他命犯行坦承不諱，且其為警於97年7月29日下午3時20
    分許採集尿液送鑑定之結果，呈嗎啡及安非他命陽性反應，
    有宜蘭縣政府警察局宜蘭分局毒品犯罪嫌疑人尿液採驗作業
    管制紀錄，及慈濟大學濫用藥物檢驗中心出具之檢驗總表各
    1紙在卷可證，是被告之自白要與事實相符，足堪採信。又
    被告前因施用毒品案件，經本院以88年度毒聲字第78號裁定
    送觀察、勒戒，於88年5月3日執行完畢後，認無繼續施用毒
    品傾向，由臺灣宜蘭地方法院檢察署檢察官以88年度偵字第
    1384、1764號、88年度偵緝字第133號為不起訴處分確定，
    再因施用毒品案件，經本院以88年度毒聲字第592號裁定送
    觀察、勒戒，於88年8月23日執行完畢後，認無繼續施用毒
    品傾向，由臺灣宜蘭地方法院檢察署檢察官以88年度偵字第
    2681號為不起訴處分確定，又因施用毒品案件，經本院以89
    年度毒聲字第497號裁定送強制戒治，於89年12月19日停止
    強制戒治，而該次施用毒品犯行，經本院以89年度宜簡字第
    497號刑事判決判處有期徒刑5月，又因施用毒品案件，經本
    院以93年度訴字第118號刑事判決判處有期徒刑1年2月，再
    經臺灣高等法院以93年度上訴字第2155號刑事判決駁回上訴
    確定，復因施用毒品案件，經本院以94年度訴字第87號刑事
    判決判處有期徒刑1年，有卷附臺灣高等法院被告前案紀錄
    表可參。依上所述，本件事證明確，被告施用毒品犯行堪以
    認定，應依法論科。
二、查海洛因、安非他命分別為毒品危害防制條例第2條第2項第
    1、2款所規定之第一、二級毒品，不得擅自施用，核被告前
    開施用海洛因、安非他命之行為，分別係犯毒品危害防制條
    例第10條第1項施用第一級毒品罪，及同條第2項施用第二級
    毒品罪。被告施用行為前持有海洛因、安非他命之低度行為
    ，分別為其施用之高度行為所吸收，均不另論罪。被告以一
    施用行為，同時施用海洛因及安非他命，為想像競合犯，應
    從一重依施用第一級毒品罪論處。查被告前因施用毒品案件
    ，經本院本院以93年度訴字第118號刑事判決判處有期徒刑1
    年2月，再經臺灣高等法院以93年度上訴字第2155號刑事判
    決駁回上訴確定，再因施用毒品案件，經本院以94年度訴字
    第87號刑事判決判處有期徒刑1年，並與上開有期徒刑1年2
    月接續執行後，於95年3月24日假釋出監，於95年9月17日假
    釋期滿，有卷附臺灣高等法院被告前案紀錄表可按，其受有
    期徒刑之執行完畢，5年內再犯法定刑有期徒刑以上之本罪
    ，為累犯，依法加重其刑。爰審酌被告前經毒品危害防制條
    例觀察、勒戒及強制戒治等程序，再經本院就其施用毒品犯
    行判處有期徒刑後，竟再犯本件施用毒品犯行，顯見其已無
    法依憑己力拔除毒癮，惟念其坦承犯行，態度良好及施用情
    形等一切情狀，量處如主文所示之刑，以示懲儆。
據上論斷，應依刑事訴訟法第273條之1第1項、第299條第1項前
段，毒品危害防制條例第10條第1項、第2項，刑法第11條前段、
、第55條、第47條第1項，判決如主文。
本案經檢察官郭欣怡到庭執行職務
中    華    民    國    97    年    11    月    19    日
                  刑事第四庭法  官  辜漢忠
以上正本證明與原本無異。
如不服本判決應於收受判決後10日內向本院提出上訴書狀，並
應敘述具體理由；其未敘述上述理由者，應於上訴期間屆滿後20
日內向本院補提理由書(均須按他造當事人之人數附繕本)「切勿
逕送上級法院」。
                            書記官  許麗汝
中    華    民    國    97    年    11    月    20    日
附錄本案論罪科刑法條：
毒品危害防制條例第10條
施用第一級毒品者，處 6 月以上 5 年以下有期徒刑。
施用第二級毒品者，處 3 年以下有期徒刑。


司法院資訊處製作；財團法人民間司法改革基金會備份。
